臺灣基隆地方法院刑事判決　　　　　　　100年度易字第190號
公　訴　人　臺灣基隆地方法院檢察署檢察官
被　　　告　何俊龍
上列被告因賭博案件，經檢察官提起公訴（100 年度偵字第1027
號），本院判決如下：
    主  文
何俊龍共同意圖營利，供給賭博場所，累犯，處有期徒刑肆月，
如易科罰金，以新臺幣壹仟元折算壹日。
    事  實
一、何俊龍前因傷害案件，經本院以98年度基簡字第1430號判決
    判處有期徒刑2 月確定，於民國99年5 月24日執行完畢。
二、何俊龍明知姓名不詳綽號「蟾蜍」之成年男子（下稱「蟾蜍
    」）係簽賭之組頭，亦知曉「TS運動網」（網址為http://s
    8899.net，俗稱「天下運動網」）係簽賭網站，因何俊龍於
    99年11月間得知友人郭明進有意簽賭，遂自斯時起與「蟾蜍
    」共同基於意圖營利供給賭博場所且與人對賭之賭博犯意，
    由「蟾蜍」自任簽賭組頭，何俊龍受「蟾蜍」指示，將上開
    簽賭網站之會員帳號「HE63」及密碼交予郭明進，以此方式
    供給賭博場所予郭明進且與郭明進對賭。上開「TS運動網」
    之賭博方式，係以美國職籃、歐洲足球、美國職棒、中華職
    棒、日本職棒等運動比賽為賭博之標的，由賭客以帳號及密
    碼上網登入上開網站，選擇欲簽賭之賽事，以新臺幣（下同
    ）100 元以上為賭金，網站開出每場球賽之賠率，賭客即得
    以電腦下單方式下注，如賭客押中比賽結果者，可贏得所開
    出賠率之賭金，如賭客未押中比賽結果者，所下注之賭金則
    歸由莊家所有。何俊龍將上開帳號及密碼交予郭明進後，與
    郭明進約定每週一結算一次，並將自己在彰化商業銀行東基
    隆分行（下稱彰化銀行）所開立之帳號00000000000000號提
    供予郭明進，表示郭明進如押中比賽結果贏得之彩金，均由
    何俊龍以現金交付或匯款方式交予郭明進，郭明進如未押中
    比賽結果須支付賭輸之賭金，則由郭明進以現金交付或匯款
    方式交予何俊龍。郭明進旋自99年11月間起，多次在「TS運
    動網」以上開帳號及密碼下注簽賭，並以現金交付或匯款轉
    帳方式，向何俊龍交付賭金或收取彩金；何俊龍則另行與「
    蟾蜍」結算金錢，以此方式與「蟾蜍」共同供給賭博場所予
    郭明進，且在上開屬於公眾得出入之網站上與郭明進對賭而
    獲利。嗣因員警於100 年2 月15日持搜索票至郭明進位於基
    隆市安樂區○○○街62巷267 號13樓之住處執行搜索，進而
    查悉何俊龍之上開犯行。
三、案經基隆市警察局第四分局報請臺灣基隆地方法院檢察署檢
    察官偵查起訴。
    理  由
一、證據能力之說明：
    按被告以外之人於審判外之陳述，雖不符前4 條（指刑事訴
    訟法第159 條之1 至第159 條之4 ）之規定，而經當事人於
    審判程序同意作為證據，法院審酌該言詞陳述或書面陳述作
    成之情況，認為適當者，亦得為證據；當事人、代理人或辯
    護人於法院調查證據時，知有第159 條第1 項不得為證據之
    情形，而未於言詞辯論終結前聲明異議，視為有前項之同意
    。刑事訴訟法第159 條之5 第1 項、第2 項定有明文。又非
    供述證據，並無傳聞法則規定之適用，如該非供述證據非出
    於違法取得，並已依法踐行調查程序，即不能謂無證據能力
    ；再按被告之自白，非出於強暴、脅迫、利誘、詐欺、疲勞
    訊問、違法羈押或其他不正之方法，且與事實相符者，得為
    證據，刑事訴訟法第156 條第1 項亦有明定。查被告何俊龍
    就檢察官所提出之各項證據，於本院準備程序明示均同意作
    為證據使用（本院卷第18頁），迄本案言詞辯論終結前亦未
    就證據能力聲明異議；本院審酌本案被告以外之人於審判外
    之陳述、各項非供述證據暨被告於警詢、檢察官偵訊時就犯
    罪事實之供述等各項證據，並未顯示有何顯不可信、以不正
    方法取得或供述出於非任意性等情況，堪認取得證據之過程
    適當，復均與待證事實具有關連性，且經本院於審判程序依
    法調查，自均得作為證據。
二、訊據被告固坦承有提供「TS運動網」之會員帳號及密碼予郭
    明進簽賭，且郭明進下注輸錢時應支付之賭金均係當面或以
    匯款方式交予伊，郭明進下注贏錢時可獲取之彩金亦係由伊
    當面或以匯款方式交予郭明進，伊係使用彰化銀行之帳戶與
    郭明進進行上開金錢往來等情，惟矢口否認有何意圖營利供
    給賭博場所、意圖營利聚眾賭博及與賭客對賭之賭博犯行，
    辯稱：郭明進委託伊尋找簽賭之管道，伊認識組頭即綽號「
    蟾蜍」之男子，「蟾蜍」拿簽賭網站之帳號及密碼給伊，伊
    再交予郭明進，伊曾想介紹郭明進與「蟾蜍」認識，因郭明
    進表示沒空，且郭明進不認識「蟾蜍」，故郭明進賭輸時係
    透過伊將應付之賭金交予「蟾蜍」，郭明進賭贏時係透過伊
    取得「蟾蜍」給予之彩金，伊不是組頭云云。經查：
  (一)被告自99年11月間起，向「蟾蜍」取得「TS運動網」（俗稱
    「天下運動網」）簽賭網站之帳號及密碼交予郭明進；上開
    網站之賭博方式，係以美國職籃、歐洲足球、美國職棒、中
    華職棒、日本職棒等運動比賽為賭博之標的，由賭客以帳號
    及密碼上網登入上開網站，選擇欲簽賭之賽事，以100 元以
    上為賭金，網站開出每場球賽之賠率，賭客即得以電腦下單
    方式下注，如賭客押中比賽結果者，可贏得所開出賠率之賭
    金，如賭客未押中比賽結果者，所下注之賭金則歸由莊家所
    有；而郭明進如押中比賽結果贏得之彩金，均由被告以現金
    交付或匯款方式交予郭明進，郭明進如未押中比賽結果須支
    付賭輸之賭金，則由郭明進以現金交付或匯款方式交予被告
    ，被告並提供自己所有在彰化銀行開立之帳號000000000000
    00號帳戶，供其與郭明進進行交付彩金或支付賭金時匯款之
    用等情，為被告所不爭執（本院卷第18頁），並經證人郭明
    進於警詢及偵訊時證述綦詳，且有被告之上開彰化銀行帳戶
    存摺交易明細影本在卷可參（偵查卷第16至24頁）；又本案
    係員警持搜索票至郭明進之住處執行搜索，員警曾就郭明進
    簽賭使用之電腦、存摺、電話等物拍攝照片，其電腦所顯示
    之簽賭網頁確為「TS運動網」（網址為http://s8899.net）
    ，使用之會員帳號為「HE63」等情，亦經證人即基隆市警察
    局第四分局警員李坤山、張為惇於檢察官偵訊時證述明確（
    偵查卷第52頁），復有照片在卷可參（偵查卷第25至36頁）
    ；此部分之事實均堪信為真正。
  (二)證人郭明進警詢時證稱：伊從99年11月起向被告在網路上簽
    賭，他給伊一個固定之帳號「HE63」及密碼，伊必須以前述
    帳號及密碼方能簽注，簽注方式係單次下注金額從100 元至
    30000 元不等，輸贏以球賽結果及賭盤上之賠率為依據，約
    定每星期一結帳，被告提供銀行帳號「（009）0000-0000-0
    000-0000」給伊，伊再以固定之萬泰銀行帳戶匯款，每星期
    平均簽賭五至八次，從99年11月至今，共簽注約三十餘次，
    輸大約3至4萬元（偵查卷第6 至12頁）；於檢察官偵訊時證
    稱：從99年11月開始向被告簽賭，他拿天下運動賭博網站之
    帳號、密碼給伊，伊在家裡電腦輸入帳號及密碼簽賭，簽賭
    輸贏的錢跟被告算，每個星期結帳一次，伊輸了就拿錢給被
    告，伊贏了就向被告拿錢，有時用現金、有時用匯款，簽注
    金額有時一注幾百元，有時一注1、2萬元，一週大約簽賭五
    至八次，從99年11月至查獲時止，共簽注約三十餘次，輸大
    概3至4萬元，伊於聊天時與被告說伊要簽牌，後來被告就拿
    帳號及密碼給伊，伊不知道被告之帳號及密碼係跟誰拿的（
    偵查卷第51至52頁）；於本院審理時則證稱：伊與被告聊天
    時，被告說他有在該網站簽賭，伊說伊也想玩，請被告幫忙
    ，被告就說他的版給伊簽，隔天就將帳號及密碼給伊，伊於
    警詢時稱大約簽賭三十餘次之內容正確，期間有輸有贏，贏
    錢時由被告拿現金給伊或匯款至伊帳戶，輸錢時伊拿現金給
    被告或匯款至被告之帳戶，伊不知道上開帳號密碼係被告向
    誰拿的，他說簽賭的版是他朋友的，名字伊忘記了，他說要
    介紹該人給伊認識，伊說「我跟你算就好了，不用認識了」
    ，被告想介紹，但伊沒有空，且伊沒有賭很多錢，跟被告算
    就好了（本院卷第29至37頁）。細觀其歷次證述內容，於警
    詢及偵訊中所述互核一致，均不曾提及「被告向伊表示簽賭
    的版是他朋友的」，且偵訊時尚曾表示「（問：何俊龍有跟
    你講說組頭是『蟾蜍』嗎？）沒有，我都跟何俊龍算帳，我
    也沒有跟『蟾蜍』算帳」（偵查卷第52至53頁），是其於審
    理時所述「被告將自己在該網站簽賭使用之帳號及密碼讓給
    伊，且簽賭版主另有其人，被告曾欲介紹該人給伊認識，經
    伊推辭」等與被告辯詞相呼應之證言，與其於警詢及偵訊時
    所述顯有相當差異，自難逕信其審理中所述為真。
  (三)本院調取被告所有彰化銀行帳號00000000000000號帳戶之交
    易明細資料及證人郭明進所有萬泰銀行帳號000000000000號
    帳戶之交易明細資料核閱結果（本院卷第44至48頁、第51至
    58頁）：
    1.被告之上開彰化銀行帳戶，於99年11月8 日有轉出 7,200
      元（外加手續費17元）至證人郭明進上開萬泰銀行帳戶內
      之紀錄；而證人郭明進之上開萬泰銀行帳戶，於99年11月
      8 日有由被告之上開彰化銀行帳戶跨行轉入7,200 元之紀
      錄（本院卷第45、52頁）。
    2.被告之上開彰化銀行帳戶，於99年11月22日有轉出16,900
      元（外加手續費17元）至證人郭明進上開萬泰銀行帳戶內
      之紀錄；而證人郭明進之上開萬泰銀行帳戶，於99年11月
      22日有由被告之上開彰化銀行帳戶跨行轉入16,900元之紀
      錄（本院卷第46、53頁）。
    3.證人郭明進之上開萬泰銀行帳戶，於99年11月29日有轉出
      13,800元（外加手續費10元）至被告上開彰化銀行帳戶內
      之紀錄；而被告之上開彰化銀行帳戶，於99年11月29日有
      由證人郭明進上開萬泰銀行帳戶轉帳存入13,800元之紀錄
      （本院卷第53、46頁）。
    4.被告之上開彰化銀行帳戶，於99年12月6 日有轉出 5,300
      元（外加手續費17元）至證人郭明進上開萬泰銀行帳戶內
      之紀錄；而證人郭明進之上開萬泰銀行帳戶，於99年12月
      6 日有由被告之上開彰化銀行帳戶跨行轉入5,300 元之紀
      錄（本院卷第46、54頁）。
    5.被告之上開彰化銀行帳戶，於99年12月13日有轉出18,900
      元（外加手續費17元）至證人郭明進上開萬泰銀行帳戶內
      之紀錄；而證人郭明進之上開萬泰銀行帳戶，於99年12月
      13日有由被告之上開彰化銀行帳戶跨行轉入18,900元之紀
      錄（本院卷第47、55頁）。
    6.證人郭明進之上開萬泰銀行帳戶，於99年12月20日有轉出
      26,900元（外加手續費10元）至被告上開彰化銀行帳戶內
      之紀錄；而被告之上開彰化銀行帳戶，於99年12月20日有
      由證人郭明進上開萬泰銀行帳戶轉帳存入26,900元之紀錄
      （本院卷第55、47頁）。
    7.證人郭明進之上開萬泰銀行帳戶，於99年12月27日有轉出
      27,800元（外加手續費17元）至被告上開彰化銀行帳戶內
      之紀錄；而被告之上開彰化銀行帳戶，於99年12月27日有
      由證人郭明進上開萬泰銀行帳戶轉帳存入27,800元之紀錄
      （本院卷第55、47頁）。
    8.被告之上開彰化銀行帳戶，於100 年1 月3 日有轉出55,1
      00元（外加手續費17元）之紀錄；而證人郭明進之上開萬
      泰銀行帳戶，於100 年1 月3 日有由被告之上開彰化銀行
      帳戶跨行轉入55,100元之紀錄（本院卷第47、56頁）。
    9.證人郭明進之上開萬泰銀行帳戶，於100 年1 月17日有轉
      出26,900元（外加手續費10元）至被告上開彰化銀行帳戶
      內之紀錄；而被告之上開彰化銀行帳戶，於100 年1 月17
      日有轉帳存入26,900元之紀錄（本院卷第57、47頁）。
    10.證人郭明進之上開萬泰銀行帳戶，於100 年1 月24日有轉
      出19,200元（外加手續費10元）至被告上開彰化銀行帳戶
      內之紀錄；而被告之上開彰化銀行帳戶，於100 年1 月24
      日有轉帳存入19,200元之紀錄（本院卷第57、47頁）。
    11.被告之上開彰化銀行帳戶，於100 年1 月31日有轉出24,5
      00元（外加手續費17元）之紀錄；而證人郭明進之上開萬
      泰銀行帳戶，於100 年1 月31日有由被告之上開彰化銀行
      帳戶跨行轉入24,500元之紀錄（本院卷第48、57頁）。
    12.證人郭明進之上開萬泰銀行帳戶，於100 年2 月8 日有轉
      出31,500元（外加手續費17元）至被告上開彰化銀行帳戶
      內之紀錄；而被告之上開彰化銀行帳戶，於100 年2 月 8
      日有轉帳存入31,500元之紀錄（本院卷第58、48頁）。
    13.被告之上開彰化銀行帳戶，於100 年2 月14日有轉出26,8
      00元（外加手續費17元）之紀錄；而證人郭明進之上開萬
      泰銀行帳戶，於100 年2 月14日有由被告之上開彰化銀行
      帳戶跨行轉入26,800元之紀錄（本院卷第48、58頁）。
  (四)被告於警詢時供稱：伊從99年11月間起提供「天下」簽賭網
    站予郭明進，以每星期一為結帳日，郭明進以匯款或給現金
    之方式與伊結帳，伊以彰化銀行東基隆分行帳戶與郭明進相
    互匯款結帳，伊是從綽號「蟾蜍」之男子處取得上開帳號、
    密碼，且與「蟾蜍」約定每星期一在基隆市○○區○○路與
    義七路口之「湯姆熊」見面結帳（偵查卷第3 至5 頁），於
    偵訊時供稱：郭明進要簽賭，叫伊幫他找簽賭網站給他玩，
    伊找到上開網站，就把帳號及密碼拿給他，讓郭明進自己去
    玩，不是透過伊下注；上開帳號、密碼係伊在「湯姆熊」向
    「蟾蜍」拿的，因郭明進與組頭「蟾蜍」不認識，故叫伊幫
    他拿錢跟組頭結帳，伊並未從中獲利（偵查卷第47至48頁）
    ；於本院準備程序除維持上開辯解外，尚陳稱：伊有想介紹
    「蟾蜍」給郭明進，但郭明進說他要上班沒空，若郭明進賭
    贏，「蟾蜍」都是交付現金給伊，伊再交給郭明進，若郭明
    進賭輸，郭明進把該給的錢交給伊，伊再交給「蟾蜍」（本
    院卷第16至17頁）；於本院審理時則改稱：上開帳號及密碼
    本係伊在使用，後來轉給郭明進使用，幫郭明進的好處是郭
    明進會報牌給伊下注，伊想下注時再跟郭明進說，郭明進幫
    伊下注，輸贏結果由郭明進幫伊結算（本院卷第67至70頁）
    。細觀其歷次辯解，於警詢及偵訊時並未提及「上開帳號、
    密碼本係自己使用，嗣因郭明進請其尋覓簽賭管道，而將該
    帳號、密碼讓與郭明進」之內容，亦未述及「曾向郭明進表
    示欲介紹『蟾蜍』給他認識，郭明進說沒空，故由伊居間為
    郭明進與『蟾蜍』處理交付賭金或交付彩金之事宜」等情，
    更不曾表示「帳號、密碼交予郭明進後，曾由郭明進代為簽
    注，事後由郭明進幫伊結算」，足認其前後供述互核不一，
    其所辯自難逕予採信，亦無從憑此遽為有利於被告之認定。
  (五)細繹前述交易明細資料，被告與證人郭明進之上開二帳戶，
    於99年11月間起至100 年2 月15日為警查獲之日止，確實有
    多筆相互匯款轉帳之交易紀錄，且由被告上開帳戶金錢流動
    狀況可知，其轉帳予證人郭明進之金錢，幾乎均係當日先行
    存入，且證人郭明進匯入之金錢，則一律係當日提領轉出，
    尚可佐證被告所辯「組頭另有其人」等情非虛。據此以觀，
    本案雖無充分證據足資認定被告本人即為提供資金與證人郭
    明進對賭之組頭，而可認被告所稱「組頭另有其人，該人即
    為綽號『蟾蜍』之人」等情可信；然而，證人郭明進既有意
    尋求簽賭管道，「蟾蜍」亦有意供給簽賭場所（「場所」即
    上開簽賭網站，惟須以帳號、密碼登入）供賭客與自己對賭
    ，可見介紹互有需求之證人郭明進與「蟾蜍」結識並非難事
    ，亦非不能經由交換電話號碼之方式使二人自行詳談，更無
    不能由此二人自行抄寫對方之金融帳號供彼此轉帳金錢之情
    形，實無必要由被告居中代為處理金錢交付事宜，足認被告
    所持「因郭明進沒空，未能使郭明進與『蟾蜍』結識，故須
    由伊代為居中交付金錢」之辯解，難以採信為真。況且，證
    人郭明進簽賭所應支付之賭金或應收取之彩金，其數額均在
    數千元至數萬元之間，並非小數目，倘證人郭明進大贏時，
    「蟾蜍」因不願支付彩金忽然失去聯繫，被告即有受證人郭
    明進追究、懷疑是否私吞彩金之虞，又倘證人郭明進大輸時
    ，因不願負擔賭債忽然避不見面，被告亦有受「蟾蜍」追究
    、懷疑是否私吞賭金之慮，參酌被告提供金融帳戶供彩金及
    賭金交付之用，易使自己成為犯罪偵查對象等情，足見被告
    所負擔之風險極高，倘被告與「蟾蜍」間並無任何分工合作
    、瓜分獲利之關係，衡情又何須甘冒上開風險，無償為組頭
    「蟾蜍」處理收取賭金或支付彩金之事宜，又豈有使「蟾蜍
    」獨享獲利，自己無任何好處、僅負擔高度風險之理！準此
    ，足見被告辯稱「自己並無獲利」云云，顯與常情有悖，參
    酌證人郭明進所述「上開簽賭期間，總共輸約3至4萬元」等
    語，足認被告與「蟾蜍」之間確實係共同基於意圖營利之犯
    意聯絡而為上開犯行，且因此獲利。
  (六)基上各節，被告「將上開簽賭網站之帳號及密碼交予郭明進
    ，使郭明進得登入網站賭博財物」及「向郭明進以現金交易
    或提供自己帳戶供匯款之方式，收取賭金或交付彩金」之行
    為，已屬「供給賭博場所」之構成要件行為，且其確有營利
    之意圖，業經認定如上所述，而組頭「蟾蜍」提供資金與賭
    客即證人郭明進在上開公眾得出入之網站上對賭，實乃被告
    與「蟾蜍」間基於共同之犯意聯絡而分工合作之內容，被告
    自應對自己與「蟾蜍」共同實行之全部犯行負擔其刑事責任
    。綜上所述，本案事證明確，被告犯行足堪認定。
三、論罪科刑：
  (一)按刑法圖利供給賭博場所之罪，本不以其場所為公眾得出入
    者為要件，而所謂之「賭博場所」，只要有一定之所在可供
    人賭博財物即可，非謂須有可供人前往之一定空間之場地始
    足為之。且以現今科技之精進，電話、傳真、網路均可為傳
    達賭博訊息之工具，例如主觀上有營利意圖而提供網址供人
    賭博財物者，亦屬提供賭博場所之一種。而以傳真或電話之
    方式簽注號碼賭博財物，與親自到場簽注賭博財物，僅係行
    為方式不同，並不影響其犯罪行為之認定（最高法院93年度
    台非字第214 號、94年度台非字第108 號、94年度台非字第
    265 號判決意旨可資參照），是以簽賭網站供人賭博財物，
    亦屬供給賭博場所。次按以簽賭網站為賭博者，其經營方式
    縱係採取單純對賭方式，即賭客簽中者，賠與一定倍數之彩
    金，未簽中者，簽賭金歸經營者取得，以此方式決定輸贏，
    然若賭客簽中之機率與經營者所賠倍數不相當，而經營者顯
    可從中獲利者，自應認係意圖營利供給賭博場所罪。另按刑
    法第266 條第1 項前段之賭博罪雖以「在公共場所或公眾得
    出入之場所賭博財物」為要件，然上開網站既可供不特定多
    數人使用專屬之帳號、密碼登入後進行簽注，則該網站自足
    認定係公眾得出入之場所。查被告明知證人郭明進有意尋覓
    簽賭管道，仍與「蟾蜍」共同提供「TS運動網」之會員帳號
    及密碼予證人郭明進供其在該網站上簽賭，進而與證人郭明
    進在該網站上對賭財物，其所為顯然合於刑法第268 條前段
    之意圖營利供給賭博場所罪及刑法第266 條第1 項前段之在
    公眾得出入之場所賭博財物罪。
  (二)被告與姓名不詳綽號「蟾蜍」之成年男子間，互有犯意聯絡
    及行為分擔，為共同正犯。
  (三)被告與「蟾蜍」係自99年11月間起至100 年2 月15日為警查
    獲時止，多次反覆持續提供賭博場所及與證人郭明進對賭而
    未曾間斷，此種犯罪形態，本質上乃具有反覆實施之特質，
    客觀上具有時間之緊密性、連續性及可確定性，且依社會通
    念，該等行為本即具有預定數個同種類之行為反覆實行之性
    質，屬法律上之集合犯，應各論以一罪。
  (四)被告所犯上開二罪，係以一行為同時觸犯二罪名，為想像競
    合犯，應從較重之刑法第268 條前段意圖營利供給賭博場所
    罪處斷。
  (五)被告有如事實欄所載之有期徒刑執行完畢情形，有臺灣高等
    法院被告前案紀錄表在卷可參，其於受有期徒刑執行完畢後
    5 年內，故意再犯本案有期徒刑以上之罪，為累犯，應依刑
    法第47條第1 項規定加重其刑。
  (六)爰審酌被告之教育程度為國中畢業，其因貪圖利益，竟為此
    等敗壞社會善良風氣之行為，助長賭博歪風及投機僥倖心理
    ，所為殊不足取，犯後復否認犯行，欠缺悔意，惟本案犯罪
    時間尚短，不法獲利非鉅等一切情狀，量處如主文所示之刑
    ，併諭知易科罰金之折算標準，以資懲儆。
四、公訴意旨尚以：被告意圖營利，自99年11月間起，向「蟾蜍
    」取得上開網站之帳號及密碼，除給予證人郭明進外，亦將
    帳號及密碼提供予其餘不特定之賭客，供渠等在網站上以運
    動比賽之結果為賭博標的下注賭博，而認被告所為尚構成刑
    法第268 條後段之意圖營利聚眾賭博罪嫌云云。惟查：卷內
    並無證據顯示被告或「蟾蜍」曾提供「TS運動網」之其他帳
    號、密碼供其他賭客進行簽賭，無從認定被告有意圖營利「
    聚眾」賭博之犯行，亦無從認定被告尚構成刑法第268 條後
    段之意圖營利聚眾賭博罪，惟因檢察官認此部分與前開業經
    論罪科刑之部分，有想像競合犯之裁判上一罪關係，爰不另
    為無罪之諭知。
據上論斷，應依刑事訴訟法第299 條第1 項前段，刑法第28條、
第268 條前段、第266 條第1 項前段、第55條、第47條第1 項、
第41條第1 項前段，刑法施行法第1 條之1 第1 項、第2 項前段
，判決如主文。
本案經檢察官陳佳宏到庭執行職務。
中    華    民    國   100    年    9     月    15    日
                  刑事第三庭  法  官  張婷妮
以上正本證明與原本無異。
如不服本判決應於收受送達後10日內向本院提出上訴書狀，並應
敘述具體理由；其未敘述上訴理由者，應於上訴期間屆滿後20日
內向本院補提理由書(均須按他造當事人之人數附繕本)「切勿逕
送上級法院」。
中    華    民    國   100    年    9     月    15    日
                              書記官  連懿婷
附錄本案論罪科刑法條
中華民國刑法第268條
意圖營利，供給賭博場所或聚眾賭博者，處三年以下有期徒刑，
得併科三千元以下罰金。
中華民國刑法第268條第1項前段
在公共場所或公眾得出入之場所賭博財物者，處一千元以下罰金
。